【裁判字號】    89,易,2085
【裁判日期】    890905
【裁判案由】    傷害
【裁判全文】
臺灣高雄地方法院刑事判決                        八十九年度易字第二八五號
    公  訴  人  臺灣高雄地方法院檢察署檢察官
    被      告  丙○○
右列被告因傷害案件，經檢察官提起公訴（八十九年度偵字第八四四二號），本院判
決如左︰
    主  文
丙○○傷害人之身體，處拘役伍拾日。如易科罰金，以佰元折算壹日。
    事  實
一、丙○○於民國八十九年一月十一日凌晨零時三十分許，因其姐乙○○○與姐夫甲○○間在高雄縣美濃鎮吉和里四維五Ｏ之一號發生爭執而與其友丁○○、戊○○
    共同前往該處勸架，嗣丙○○勸架未成欲載乙○○○離去時，為拉開阻擋車前之
    甲○○，竟於同日凌晨一時三十分許，基於傷害之故意，在前址屋外徒手毆打甲○○，致甲○○受有頭頂部右側淤腫（三×三點五公分）、右眼眶下淤腫（四×
    一點五公分）、右膝淤腫（三×一點二公分）、下背部淤腫（四×三公分）等傷
    害。
二、案經甲○○訴由高雄縣警察局旗山分局移送臺灣高雄地方法院檢察署檢察官偵查
    起訴。
    理  由
一、訊據被告丙○○對於其於右揭時地毆打告訴人甲○○之事實，業已供認不諱，核
    與告訴人所指訴遭被告毆傷之情節相符，而在場證人乙○○○則證稱：當天因我
    與我先生即告訴人吵架，是我打電話叫我弟弟即被告丙○○來的，後來我決定還
    是要走，被告就開車載我，告訴人擋在車前，被告為了推開他有打告訴人等語，
    在場證人丁○○、戊○○亦於警訊中證稱：當天告訴人與其妻乙○○○吵架，我
    們與被告一起去勸架，後來乙○○○準備離去，我們就上車，告訴人就追出來擋
    在車前，被告欲拉開甲○○二人進而發生爭吵，被告有打告訴人等情，均核與被
    告之前開自白與告訴人之指述相符，而告訴人受有右揭傷害，有重安醫院驗傷診
    斷書一紙在卷可稽，故被告之自白核與事實相符，事證明確，其犯行堪以認定。
二、核被告所為，係犯刑法第二百七十七條第一項之傷害罪。爰審酌被告原係為勸阻
    其姊與告訴人間之糾紛，因告訴人欲阻止其離去而產生傷害之犯罪動機，及其犯
    罪方式、告訴人所受傷勢，又其於犯罪後坦承犯行，態度尚屬良好等一切情狀，
    爰酌情量處如主文所示之刑，並諭知易科罰金之折算標準。
據上論斷，應依刑事訴訟法第二百九十九條第一項前段，刑法第二百七十七條第一項
，第四十一條，罰金罰鍰提高標準條例第一條前段，第二條，判決如主文。
本案經檢察官葉清財到庭執行職務。
中    華    民    國    八十九    年      九      月         五         日
                                  臺灣高雄地方法院刑事第六庭
                                  審判長  法  官  莊崑山
                                          法  官  洪碩垣
                                          法  官  周玉群
右為正本，係照原本作成。
如不服本判決，應於送達後十日內，向本院提出上訴狀。
                                          書記官  王宏琪
中    華    民    國    八十九    年      九      月         七         日
附錄本案論罪科刑法條：
中華民國刑法第二百七十七條第一項：（普通傷害罪）
傷害人之身體或健康者，處三年以下有期徒刑、拘役或一千元以下罰金。


司法院資訊處製作；財團法人民間司法改革基金會備份。
